【裁判字號】    98,易,1340
【裁判日期】    990222
【裁判案由】    竊盜
【裁判全文】
臺灣高雄地方法院刑事判決              98年度易字第1340號
公  訴  人  臺灣高雄地方法院檢察署檢察官
被      告  丙○○
上列被告因竊盜案件，經檢察官提起公訴（98年度偵字第21642
號），本院判決如下：
    主  文
丙○○犯竊盜罪，處拘役伍拾日，如易科罰金以新台幣壹仟元折
算壹日。
    事  實
一、丙○○於民國98年6 月25日20時51分許，駕駛車號183-YA號
    營業小客車行經高雄市○○區○○路130 號時，見乙○○所
    有之車號ZJ-5108 號自小貨車停放路邊停車格內，竟意圖為
    自己不法之所有，基於竊盜之犯意，持水桶1 只及不詳吸取
    工具，自乙○○所有之上開自小貨車油箱內竊取汽油（價值
    約新臺幣（下同）600 元），得手後駕駛其營業小客車離開
    現場。嗣因車主乙○○發現汽油遭竊後報警處理，經警方調
    閱案發地點附近之監視錄影器錄影畫面，始循線查知上情。
二、案經高雄市政府警察局楠梓分局報告臺灣高雄地方法院檢察
    署檢察官偵查起訴。
    理  由
壹、證據能力部分：
(一)、按被告以外之人於審判外之言詞或書面陳述，除法律有規定
    者外，不得作為證據，刑事訴訟法第159 條第1 項定有明文
    。證人即被害人乙○○於警詢中所為陳述，為審判外之陳述
    ，且不符合其他法律規定之例外情形，自無證據能力。
(二)、傳聞法則乃對於被告以外之人於審判外之言詞或書面陳述，
    亦即針對被告以外之人於審判外以言詞或書面所為之供述證
    據而為規範。被告雖否認卷附車號183-YA號營業小客車照片
    及監視錄影器翻拍照片之證據能力，然上開照片乃以科學、
    機械之方式，對於所拍攝內容所為忠實且正確之記錄，是上
    開照片在性質上非供述證據，無刑事訴訟法第159 條第1 項
    規定之適用，自具證據能力。
貳、實體部分：
一、訊據被告丙○○矢口否認有何竊盜犯行，辯稱：監視器拍到
    的車號183-YA號營業小客車雖係我的車子，但我當時只是走
    過去被害人乙○○自小貨車那邊，不能以此就認定我有偷汽
    油云云。然查：
(一)、被告於上開時間，駕駛車號183-YA號營業小客車行經高雄市
    ○○區○○路130 號時，以水桶1 只及不詳吸取工具，竊取
    被害人乙○○所有之車號ZJ-5108 號自小貨車內之汽油約20
    公升之事實，有監視錄影器錄影畫面翻拍照片12張（見警卷
    8 至10頁）、及車號183-YA號營業小客車照片4 張（見警卷
    11 頁 ）在卷可證，堪認屬實。至檢察官雖認本件竊盜時間
    為98年6 月25日19時40分許，然觀上開卷附監視錄影器錄影
    畫面翻拍照片時間為98年6 月25日20時51分許，是本件竊盜
    時間應以監視器翻拍照片之時間為準，檢察官就此部分之認
    定應有誤會，附此敘明。
(二)、被告雖於本院審理中辯稱：只是單純走過去被害人自小貨車
    旁，否認抽取被害人車輛油箱內之汽油云云（見本院卷第27
    頁）。然被告於警詢、偵查中均坦承確有抽取被害人車輛油
    箱內汽油之行為，並於98年7 月8 日警詢時供稱：「（問：
    抽來的汽油如何處理？）因不知貨車車主是誰，本來要將油
    還給車主，後來沒有辦法，有將部分油倒進車號183-YA號營
    業小客車內，…我抽到油時知道該貨車是有人，只是不知道
    要如何還給車主」等語（見警卷第3 頁）；於98年8 月21日
    偵訊中復供稱：「有抽取車號ZJ-5108 號自小貨車油箱內之
    汽油，…因油箱蓋是開的」等語詳盡（見偵卷第7 頁），且
    依卷附監視錄影機翻拍照片顯示：被告手拿水桶1 只，靠近
    被害人之自小貨車，車號183-YA號營業小客車則停放在旁，
    有上開卷附監視錄影器錄影畫面翻拍照片12張（見警卷8 頁
    至10頁）可證，被告如單純行經被害人車輛旁，何需手提水
    桶，堪認被告於本院審理中翻易前詞所為之上開辯解，違反
    常情，顯為事後卸責之詞，難加採信。
(三)、被告於本院審理中另先後辯稱：「警詢筆錄是警察自己寫的
    ，不記得警詢筆錄之記載是否是我當天講的內容」；「從頭
    到尾都是警察在說我偷，我只是配合他而已」云云，然經本
    院於99年2 月8 日當庭勘驗被告98年7 月8 日警詢錄音帶（
    警詢錄音帶共兩捲，勘驗其中標明一之A 面），勘驗結果為
    ；「1.自98年7 月8 日警詢筆錄第3 頁第8 行處開始詢問，
    警察詢問的問題及被告回答的內容，均與警詢筆錄記載相符
    。2.被告於過程中不斷強調這只是五、六百元的事情，要找
    對方和解就好了。3.警員於製作完筆錄後，有詢問被告是否
    要再看筆錄，隨後被告陳述不用了，剛才已經都看了，警員
    並詢問被告簽名，未聽見被告回答聲音，接著警員問：拒簽
    嗎？，隨後被告表示要去找對方和解就好了。」，有本院99
    年2 月8 日審判筆錄在卷可證（見本院卷第29頁），被告既
    已表明有看過警詢筆錄，而未對內容表示任何異議，足認警
    詢筆錄之記載應與被告之回答相同，參以被告於警詢中與偵
    查中均承認有抽取被害人上開車輛內汽油，而否認竊盜犯行
    ，有被告98年7 月8 日警詢筆錄及98年8 月21日偵訊筆錄各
    1 份在卷可參，核其警詢、偵查中之供述大致相同，更足認
    被告於警詢中之供述是出於自由意志所為，是依被告於警詢
    時整體陳述過程及內容，被告應無所謂配合警員情事，故被
    告此部分辯解，實屬無據。
(四)、綜上所述，被告所辯不足採信，本件事證明確，被告上開犯
    行堪以認定。
(五)、末檢察官雖另聲請調閱並勘驗本件監視器之錄影DVD ，然經
    本院向高雄市政府警察局楠梓分局調閱結果，該監視器錄影
    DVD 已未留存，有高雄市政府楠梓分局98年12月28日函及本
    院公務電話紀錄單1 份在卷可證（見本院卷16頁、23頁），
    而已無調查可能；又被告聲請傳訊證人即被害人乙○○以證
    明被告並未竊盜及和解事項，然本件查獲經過係證人即被害
    人乙○○發現汽油遭竊後報警，經警調閱案發地點之監視器
    畫面經比對車號循線查獲，有高雄市政府警察局楠梓分局刑
    事案件移送書1 份附於偵卷可佐，證人即被害人乙○○既未
    親眼目睹被告竊盜經過，就被告是否為本件竊盜犯行之行為
    人一節，實無證人適格，又本件被害人與被告是否達成和解
    ，與被告有無竊盜犯行間，並無必然關係，是本院認被告此
    部分調查證據之聲請，並無必要，附此敘明。
二、核被告所為，係犯刑法第320 條第1 項竊盜罪。審酌被告任
    意竊取他人財物，造成他人財物上之損害，自屬可議，犯後
    否認犯行，態度不佳，及被告前於98年4 月間甫因竊盜汽油
    案件，經檢察官依刑事訴訟法第253 條以98年度偵字第6849
    號為職權不起訴處分確定，有臺灣高雄地方法院檢察署檢察
    官98年度偵字第6849號不起訴處分書，及臺灣高等法院被告
    前案紀錄表各1 份在卷可證，素行難認良好，惟念被告與被
    害人已達成和解，賠償被害人600 元，有和解書1 份在卷可
    證（見警卷16頁），且所竊得之上開財物價值約600 元，並
    非鉅額等一切情狀，量處如主文所示之刑，並諭知易科罰金
    之折算標準。
據上論斷，應依刑事訴訟法第299 條第1 項前段，刑法第320 條
第1 項、第41條第1 項前段，刑法施行法第1 條之1 ，判決如主
文。
本案經檢察官甲○○到庭執行職務。
中    華    民    國    99    年    2     月    22    日
                  刑事第十一庭  法  官  陳億芳
以上正本證明與原本無異。
如不服本判決應於收受送達後10日內向本院提出上訴書狀，並應
敘述具體理由；如未敘述上訴理由者，應於上訴期間屆滿後20日
內向本院補提理由書（均須按他造當事人之人數附繕本）「切勿
逕送上級法院」。
中    華    民    國    99    年    2     月    23    日
                                書記官  林靜慧
中華民國刑法第320條
（普通竊盜罪、竊佔罪）
意圖為自己或第三人不法之所有，而竊取他人之動產者，為竊盜
罪，處5  年以下有期徒刑、拘役或 5 百元以下罰金。
意圖為自己或第三人不法之利益，而竊佔他人之不動產者，依前
項之規定處斷。
前二項之未遂犯罰之。

司法院資訊處製作；財團法人民間司法改革基金會備份。
